【裁判字號】    99,交訴,128
【裁判日期】    991103
【裁判案由】    公共危險
【裁判全文】
臺灣臺南地方法院刑事判決             99年度交訴字第128號
公  訴  人  臺灣臺南地方法院檢察署檢察官
被      告  丙○○
上列被告因公共危險案件，經檢察官提起公訴（99年度偵字第47
29號、8851號），被告於準備程序進行中就被訴事實為有罪之陳
述，經本院合議庭裁定由受命法官獨任進行簡式審判程序後，判
決如下：
    主    文
丙○○服用酒類，不能安全駕駛動力交通工具而駕駛，處拘役伍
拾日，如易科罰金，以新臺幣壹仟元折算壹日；又駕駛動力交通
工具肇事，致人傷而逃逸，處有期徒刑柒月。肇事逃逸部分緩刑
貳年。
    事    實
一、丙○○於民國95年間，曾因違背安全駕駛之公共危險案件，
    經臺灣臺南地方法院檢察署檢察官為緩起訴處分，於96年4
    月6日期滿未為撤銷，詎仍不知悔改，復於99年2月11日18時
    30分前之某時許，在臺南縣永康市大灣之某KTV內飲用若干
    酒類達不能安全駕駛動力交通工具之程度後，猶駕駛車牌號
    碼3S-5190號自用小貨車，沿臺南縣永康市○○路由南向北
    行駛，於同日18時30分許途經永康市○○路與永康街交岔路
    口時，因酒後影響意識而闖越紅燈，適有乙○○○騎乘車牌
    號碼H2F-580號重型機車沿臺南縣永康市○○街由西向東方
    向駛來，因閃躲不及而與丙○○所駕駛之上開車輛發生碰撞
    ，致乙○○○人車倒地，並受有右膝、左手、頸部挫擦傷等
    傷害（過失傷害部分業據乙○○○撤回告訴，由檢察官另為
    不起訴處分）。丙○○於肇事後，雖有下車查看乙○○○之
    傷勢，然自知飲酒過量，如報警到場處理對其實施酒精濃度
    測試，必然難免刑責，遂要求乙○○○勿報警，為乙○○○
    所拒，丙○○怒罵後，未對乙○○○為適當處置或停留現場
    等候警方處理，即逕行駕車逃逸。嗣經警據報到場處理，並
    依乙○○○提供之車牌號碼循線查知上情。
二、案經乙○○○訴由臺南縣警察局永康分局（起訴書誤載為新
    營分局）報請臺灣臺南地方法院檢察署檢察官（肇事逃逸部
    分）及臺灣臺南地方法院檢察署檢察官簽分後（違背安全駕
    駛部分）偵查起訴。
    理    由
一、本件係經被告丙○○於本院準備程序中當庭表示認罪，而經
    本院裁定以簡式審判程序加以審理，則依據刑事訴訟法第27
    3條之2、同法第159條第2項之規定，不適用傳聞法則有關限
    制證據能力之相關規定，合先敘明。
二、訊據被告丙○○對於上揭事實坦承不諱，並經證人乙○○○
    於警偵中證述在卷，復有臺南縣警察局永康分局道路交通事
    故現場圖、道路交通事故調查報告表(一)、(二)、永達醫院診斷
    證明書各1紙、道路交通事故現場蒐證照片16幀在卷可稽。
    本件事證明確，被告犯行洵堪認定。
三、核被告丙○○所為，係犯刑法第185條之3服用酒類，不能安
    全駕駛動力交通工具而駕駛罪，及同法第185條之4肇事致人
    傷而逃逸罪。被告所犯上開二罪間，犯意各別，行為互殊，
    罪名有異，應予分論併罰。爰審酌被告前於95年間甫因酒後
    駕車之公共危險案件經檢察官為緩起訴處分，期滿未被撤銷
    ，明知酒後易生危險不得開車，卻仍於飲酒後駕駛車牌號碼
    3S-5190號自用小貨車上路，且因此闖越紅燈與被害人乙○
    ○○所騎乘之機車發生碰撞，致被害人乙○○○人車倒地受
    有前開所述之傷害，而被告於肇事致人受傷後，卻有下車查
    看被害人之傷勢，然因擔心自己酒後駕車肇事，如報警並待
    警員前來處理，將為警所舉發並受到刑罰之處罰，遂逕行駕
    車離去，惡性非輕，然念其事後業與被害人乙○○○達成調
    解，並賠償完畢，此有臺南縣永康市調解委員會調解筆錄一
    份在卷可參，並審酌被告之品性、生活狀況、智識程度（高
    職畢業）、及於審理時已知坦承犯行，態度尚非不佳等一切
    情狀，分別量處如主文所示之刑，並就酒後駕車部分諭知易
    科罰金之折算標準。末查，被告未曾因故意犯罪受有期徒刑
    以上刑之宣告，有臺灣臺南地方法院檢察署刑案資料查註紀
    錄表及臺灣高等法院被告全國前案紀錄表各一份在卷可憑，
    其因一時失慮致犯本罪，其經此偵審教訓，當知謹慎而無再
    犯之虞，且業與被害人乙○○○達成調解賠償損害，本院認
    就肇事逃逸部分之犯行所宣告之刑，以暫不執行為適當，爰
    併就被告所犯肇事逃逸罪部分宣告緩刑2年，以勵自新。
據上論斷，應依刑事訴訟法第273條之1第1項、第299條第1項前
段，刑法第185條之3、第185條之4、第41條第1項前段、第74條
第1項第1款，刑法施行法第1條之1，判決如主文。
本案經檢察官甲○○到庭執行職務。
中    華    民    國    99    年    11    月    3     日
                      交通法庭  法  官  林福來
以上正本證明與原本無異。
如不服本判決應於收受本判決後10日內向本院提出上訴書狀，並
應敘述具體理由。其未敘述上訴理由者，應於上訴期間屆滿後20
日內向本院補提理由書狀（均須按他造當事人之人數附繕本）「
切勿逕送上級法院」。
                                  書記官  李淑惠
中    華    民    國    99    年    11    月    4     日
附錄本案論罪科刑法條全文：
中華民國刑法第185條之3
服用毒品、麻醉藥品、酒類或其他相類之物，不能安全駕駛動力
交通工具而駕駛者，處一年以下有期徒刑、拘役或科或併科十五
萬元以下罰金。
中華民國刑法第185條之4
駕駛動力交通工具肇事，致人死傷而逃逸者，處六月以上五年以
下有期徒刑。

司法院資訊處製作；財團法人民間司法改革基金會備份。
